【裁判字號】    89,訴,75
【裁判日期】    890323
【裁判案由】    背信
【裁判全文】
臺灣基隆地方法院刑事判決                            八十九年度訴字第七五號
    公  訴  人  臺灣基隆地方法院檢察署檢察官
    被      告  甲○○
右列被告因背信案件，經檢察官提起公訴（八十八年度偵字第七○一六號），本院判
決如左︰
    主  文
甲○○為他人處理事務，意圖為自己不法之利益，而為違背其任務之行為，致生損害
於本人之財產，處有期徒刑貳月，緩刑貳年。
    事  實
一、甲○○於民國八十四年七月二日，在基隆市○○○路三十五號前，受乙○○之委
    託，處理由鄭永隆、羅玲美各委託乙○○出售而交付之勞力士手錶二支之買賣事
    宜，係為乙○○處理事務之人，迨至八十五年一月間，甲○○賣出上開二支勞力
    士手錶，竟意圖為自己不法之利益，違背其任務不將出售手錶之價金新台幣（下
    同）二十九萬元交付乙○○，鄭永隆、羅玲美屢催乙○○交付手錶出售所得之款
    項，乙○○無奈遂向他人借款先行償還鄭永隆、羅玲美，致生損害於乙○○之財
    產，迄今僅返還乙○○一萬元。
二、案經乙○○訴由基隆市警察局報告臺灣基隆地方法院檢察署檢察官偵查起訴。
    理  由
一、訊據被告甲○○固坦承出售告訴人乙○○交付之二支勞力士手錶得款二十九萬元
    ，且未將該款項交付予乙○○之事實不諱，惟矢口否認有背信之犯行，辯稱：乙
    ○○將錶交付伊時即約定由伊支付利息向乙○○借用出售手錶所得之款項云云。
    惟查右揭事實，業據告訴人乙○○指訴綦詳，核與證人鄭永隆、羅玲美證述之情
    節相符（見八十八年度偵字第一五四號偵查卷第十頁），被告雖辯稱係向乙○○
    借用該筆款項，然為乙○○所否認，被告復未能提出相關之證據資料以供本院查
    證，已難遽予採信，且被告供稱其向告訴人借款，因告訴人無現金可借，乃交付
    二支勞力士手錶言明出售所得之價款先行出借，並未約定借用之數額等情，衡諸
    勞力士手錶有一定之價值，被告既未與告訴人約定借用之數額，告訴人自無交付
    二支勞力士手錶之理，益證告訴人乙○○所述委託被告出售二支勞力士手錶，並
    未同意出售該筆款項之詞為真實可採，被告上開辯解，顯係事後卸責之詞，尚不
    足採，本件事證明確，其犯行洵堪認定。
二、核被告甲○○所為，係犯刑法第三百四十二條第一項之背信罪。爰審酌被告之品
    行、智識程度、犯罪之動機、目的、手段、所生之損害及犯罪後態度等一切情狀
    ，量處如主文所示之刑。末查被告前未曾受有期徒刑以上刑之宣告，有臺灣基隆
    地方法院檢察署刑案資料查註紀錄表及本院被告全國前案紀錄表在卷可稽，經此
    次起訴審判後，當能知所警惕，信無再犯之虞，本院認所宣告之刑以暫不執行為
    適當，併諭知緩刑二年，以啟自新。
據上論斷，應依刑事訴訟法第二百九十九條第一項前段，刑法第三百四十二條第一項
、刑法第七十四條第一款，罰金罰鍰提高標準條例第一條前段，判決如主文。
本案經檢察官蔡和憲到庭執行職務。
中      華      民      國      八十九      年      五    月    三十    日
                                  臺灣基隆地方法院刑事第三庭
                                          法  官  陳  湘  琳
右正本證明與原本無異。
對於本件判決如有不服，應於收受送達後十日內，向本院提出上訴書狀，上訴於臺灣
高等法院，並按他造當事人之人數附具繕本。
                                          書記官  李  姿  穎
中      華      民      國      八十九      年      六    月    五      日
附錄論罪法條：
刑法第三百四十二條第一項：
為他人處理事務，意圖為自己或第三人不法之利益或損害本人之利益，而為違背其任
務之行為，致生損害於本人之財產或其他利益者，處五年以下有期徒刑、拘役或科或
併科一千元以下罰金。


司法院資訊處製作；財團法人民間司法改革基金會備份。
